Inventaris van persoonsdossiers van het hogere personeel van het Ministerie van Financiën, (1856) 1945-1985
Nationaal Archief, Den Haag
- Personeelsdossiers van belangrijke personen binnen het ministerie van Financiën, 1856-1985; 1-115; 116 omslagen
  - Wijckerslooth de Weerdenstein, jhr. mr. R. de, (geb. 1912), 1946-1957, 109
  - Willigen, J. de (geb. 1891), 1913-1956, 110
  - Witteveen, H.J. (geb. 1921), 1963-1973, 111
    Openbaarheid beperkt tot 01-01-2022
  - Woudhuysen, A.D. (geb.1917), 1947-1952, 112
  - Zee, T. van der (geb. 1905), 1942-1946, 113
  - Zijlstra, prof. ir.J. (geb.1918), 1959-1967, 114
  - Zouteriks, T.W. (geb. 1899), 1948-1953, 115
- Stukken betreffende de delegatie, aanstelling en bestuur van de Algemene Leiding, het Algemeen Beheer van de Generale Thesaurie en van het Algemeen Beheer tijdens de Duitse bezetting van Nederland, 1940-1945; 116; 1 omslag